臺灣士林地方法院刑事判決
111年度審簡上字第6號
上  訴  人
即  被  告  許紹宸


上列上訴人即被告因妨害名譽案件，不服本院中華民國110 年12
月13日所為之110 年度士簡字第540 號第一審刑事簡易判決（聲
請簡易判決處刑案號：110 年度偵字第14730 號），提起上訴，
本院管轄之第二審合議庭認應適用通常程序審理，並自為第一審
判決如下：
    主  文
原判決撤銷。
本件公訴不受理。
    理  由
一、聲請簡易判決處刑意旨略以：被告許紹宸與告訴人林榮華曾
    為同事，2 人均為LINE群組「中央大學叢集電腦計算及儲存
    設備案」（成員共計4 人）中之成員，然被告卻於民國109 
     年9 月24日6 時30分許，在前揭群組中，以「為什麼你詢
    問別人時的態度都這麼的GY呢？」等文字公然侮辱告訴人，
    足以貶損告訴人之人格，因認被告涉犯刑法第309 條第1 項
    之公然侮辱罪嫌等語。
二、按刑法第309 條之罪，須告訴乃論，同法第314 條規定甚明
    。次按告訴乃論之罪，其告訴應自得為告訴之人知悉犯人之
    時起，於6 個月內為之；又告訴乃論之罪，其告訴已逾告訴
    期間者，應諭知不受理之判決，並得不經言詞辯論為之，刑
    事訴訟法第237 條第1 項、第303 條第3 款及第307 條亦分
    別定有明文。
三、經查：
  ㈠被告許紹宸【LINE暱稱「Eric Hsu紹宸(ASSC)」】係新儲域
    科技股份有限公司（下稱新儲域公司）產品經理，與該公司
    業務經理即告訴人林榮華【LINE暱稱「華仔-榮華/ASSC Rin
    g」】、該公司總經理楊啟昌、該公司協力廠商雲數智能股
    份有限公司負責人蕭量超等人同為LINE群組「中央大學叢集
    電腦計算及儲存設備案」成員，被告並於109 年9 月24日6 
    時30分至6時36分間某時，在該群組針對告訴人之留言回以
    「為什麼你詢問別人時的態度都這麼的GY呢？」之文字訊息
    等情，業據被告供承在卷（見他字第2241號卷第24頁、偵字
    第14730 號卷第9 頁至第11頁），並有證人即告訴人林榮華
    之證詞、LINE群組對話紀錄截圖等存卷可參（見他字第2241
    號卷第5 頁、第27頁至第29頁、本院審簡上卷第62頁至第63
    頁），是此部分事實，首堪認定。
　㈡次查，被告與告訴人既係同事，並於前開LINE群組內就新儲
    域公司之「中央大學叢集電腦計算及儲存設備案」進行公務
    討論，則告訴人自當知悉被告使用「Eric Hsu紹宸(ASSC)」
    之暱稱，且告訴人於被告在前開LINE群組張貼「為什麼你詢
    問別人時的態度都這麼的GY呢？」等文字訊息後，隨即於當
    日7 時8 分許留言回應，此有LINE群組對話紀錄截圖附卷可
    稽（見本院審簡上卷第63頁），足見告訴人至遲於109 年9 
    月24日7 時8 分許，已然知悉被告張貼前述文字訊息，惟告
    訴人遲至110 年5 月11日始具狀向臺灣士林地方檢察署提起
    本案妨害名譽之告訴，此觀刑事告訴狀上臺灣士林地方檢察
    署收文章戳之日期自明（見他字第2241號卷第3 頁），是告
    訴人顯係逾法定6 個月之告訴期間後，始提起本案告訴。揆
    諸首揭說明，本件自應為不受理之諭知。原審未察，以被告
    犯刑法第309 條第1 項之公然侮辱罪，而為科刑之實體判決
    ，容有違誤，至被告雖否認犯罪而提起上訴，並未指摘上情
    ，然原判決既有上開可議之處，即屬無可維持，自仍應由本
    院將原判決撤銷，爰不經言詞辯論，諭知不受理之判決。
四、按法院得逕以簡易判決處刑者，所科之刑以宣告緩刑、得易
    科罰金或得易服社會勞動之有期徒刑及拘役或罰金為限；而
    檢察官聲請簡易判決處刑之案件，經法院認為有刑事訴訟法
    第451 條之1 第4 項但書第3 款所列應為無罪、免訴、不受
    理或管轄錯誤判決之諭知等情形者，應適用通常程序審判之
    ；又對於簡易判決之上訴，準用刑事訴訟法第三編第一章及
    第二章之規定，管轄第二審之地方法院合議庭受理簡易判決
    上訴案件，應依通常程序審理。其認案件有刑事訴訟法第45
    2 條之情形者，應撤銷原判決，逕依通常程序為第一審判決
    ，刑事訴訟法第449 條第3 項、第452 條、法院辦理刑事訴
    訟簡易程序案件應行注意事項第14條分別有明文規定。本案
    應為公訴不受理之諭知，已如前述，且為保障當事人之審級
    利益，揆諸前揭說明，本院合議庭爰依通常訴訟程序審判後
    ，撤銷原審判決，以第一審法院之地位自為第一審判決，檢
    察官如不服本判決，仍得於法定期間內，向管轄之第二審法
    院即臺灣高等法院提起上訴，附此敘明。
據上論斷，應依刑事訴訟法第455 條之1 第1 項、第3 項、第45
2 條、第451 條之1 第4 項但書第3 款、第369 條第1 項前段、
第364 條、第303 條第3 款、第307 條，判決如主文。
中    華    民    國    111   年    4     月    8     日
                  刑事第九庭審判長法  官  李育仁
                                  法  官  陳彥宏
                                  法  官  蘇怡文
以上正本證明與原本無異。 
因疫情而遲誤不變期間，得向法院聲請回復原狀。
如不服本判決應於收受送達後20日內向本院提出上訴書狀，並應
敘述具體理由。其未敘述上訴理由者，應於上訴期間屆滿後20日
內向本院補提理由書（均須按他造當事人之人數附繕本）「切勿
逕送上級法院」。
                                  書記官  林孟君  
中　　華　　民　　國　　111 　年　　4 　　月　　8 　　日